【裁判字號】    96,小上,17
【裁判日期】    970229
【裁判案由】    給付委任報酬
【裁判全文】
臺灣屏東地方法院民事裁定              96年度小上字第17號
上  訴  人  謝家豐即向陽企業管理顧問社
訴訟代理人  甲○○
被 上 訴人  丙○○
訴訟代理人  乙○○
上列當事人間請求給付委任報酬事件，上訴人對於民國96年7 月
24日本院潮州簡易庭96年度潮小字第1179號第一審判決提起上訴
，本院裁定如下：
    主  文
上訴駁回。
第二審訴訟費用新台幣壹仟伍佰元由上訴人負擔。
    理  由
一、按對於小額程序之第一審裁判之上訴，非以其違背法令為理
    由，不得為之；又提起上訴，上訴狀內應記載上訴理由，表
    明原判決所違背之法令及其具體內容，暨依訴訟資料合於該
    違背法令之具體事實，民事訴訟法第436 條之24第2 項、第
    436 條之25分別定有明文。又按所謂違背法令，依同法第43
    6 條之32第2 項準用第468 條及第469 條第1 款至第5 款規
    定，即依同法第468 條規定，判決不適用法規或適用不當者
    ，為違背法令；依同法第469 條規定，判決有該條所列第1
    款至第5 款情形之一者，為當然違背法令。是當事人提起上
    訴，如以同法第469 條所列第1 至5 款為理由時，其上訴狀
    或理由書應表明該判決有合於各該條款規定情形之具體內容
    ，及係依何訴訟資料合於該違背法令之具體事實。如依同法
    第468 條規定，以原判決有不適用法規或適用法規不當為理
    由時，其上訴狀或理由書應表明該判決所違背之法令條項，
    或有關判例、解釋字號，或成文法以外之習慣或法理等及其
    具體內容，暨係依何訴訟資料合於該違背法令之具體事實。
    從而對於小額程序之第一審裁判提起上訴時，如上訴論旨並
    未具體指出原審認定事實有如何違反法令情事，更未具體指
    明其所違反法令之條項或其內容，自不得謂已合法表明上訴
    理由，其上訴難認為合法（最高法院70年度台上字第720 號
    判例意旨參照）。
二、本件上訴意旨略以：伊與被上訴人間簽有委任契約（下稱系
    爭契約，見原審卷第4-5 頁），其目的在處理社會保險、交
    通事故權益、一般保險、其他申請理賠程序事務及申請相關
    給付問題等諮詢服務。伊曾於系爭契約生效期間付出相當勞
    務，於民國95年10月23日，同年11月8 日分別派員偕同被上
    訴人至高雄醫學大學附設中和紀念醫院及高雄長庚醫院就診
    引導醫師開立殘廢診斷書，且依系爭契約第7 條第4 款約定
    ，委任契約生效後，委任人不論經由任何方式申請給付〈自
    行申請或委任他人申請〉，只要該件理賠核付，即應依本約
    第參條所定諮詢顧問費給付之。本件被上訴人已領取勞保殘
    廢給付新台幣（以下同）99,900元，依約被上訴人應給付伊
    29,970元（99,900元X30 ％=29,970 元）。又委任契約關係
    之無法存續，係因被上訴人違約不願申請所致，此亦非可歸
    責於伊事由云云，為此，爰依民法第183 條、第548 條第2
    項、消費者保護法第16條前段及契約之法律關係提起本件上
    訴，並聲明：(一)原判決廢棄；(二)被上訴人應給付上訴人29,9
    70元，及自起訴狀繕本送達翌日起至清償日止，按週年利率
    百分之5 計算之利息；(三)請本院依職權宣告假執行。
三、經查：本件訴訟標的金額為29,970 元，依民事訴訟法第436
    條之8 第1 項規定，訴訟標的金額未逾10萬元，應適用小額
    訴訟程序。而本件上訴人對於小額程序之第一審判決提起上
    訴，核其上訴理由所載內容，與其於96年5 月25日在原審所
    提出之起訴狀（見原審卷第2-3 頁）及96年7 月10日陳情書
    （見原審卷第29-33 頁）內容大致相同，原審均已逐一論駁
    。上訴人雖指稱委任契約關係之無法存續，係因被上訴人違
    約不願申請所致，此亦非可歸責於上訴人事由，原判決違反
    民法第548 條第2 項云云，惟查，原審判決於事實理由欄4
    、5 、6 項已就上訴人主張加以審酌，尚難據此而謂原判決
    有何違背法令云云，洵非可採。又其指稱原判決違反消費者
    保護法第16條、民法第183 條云云，惟綜觀其提出之上訴暨
    理由書狀內並未揭示原判決違反消費者保護法第16條、民法
    第183 條何內容，亦未具體說明原判決有何不適用消費者保
    護法第16條、民法第183 條或適用該法不當之情形，上訴人
    前開主張顯無依據。從而原審為上訴人敗訴之判決，並無不
    合。上訴意旨指摘原判決不當，求予廢棄改判，參以首揭規
    定，自應認其上訴為不合法，依法應以裁定駁回之。
四、末按，小額事件第一審法院為訴訟費用之裁判時，應確定其
    費用額，此項規定並為小額事件之上訴程序所準用，民事訴
    訟法第436 條之19第1 項、同法第436 條之32第1 項定有明
    文，爰將本件訴訟費用額確定如主文第2 項所示。
五、依民事訴訟法第436 條之32第1 項、第2 項、第436 條之19
    第1 項、第444 條第1 項、第95條、第78條，裁定如主文。
中    華    民    國    97    年    2     月    29    日
                  民事第二庭    審判長法  官  阮世賢
                                      法  官  吳思怡
                                      法  官  胡晏彰
以上正本係照原本作成。
本裁定不得抗告
                                      書記官  顏子仁
中    華    民    國    97    年    2     月    29    日


司法院資訊處製作；財團法人民間司法改革基金會備份。
